【裁判字號】    95,上訴,38
【裁判日期】    950208
【裁判案由】    違反槍砲彈藥刀械管制條例等
【裁判全文】
臺灣高等法院臺中分院刑事判決          95年度上訴字第38號
上  訴  人
即  被  告  乙○○
指定辯護人  本院公設辯護人  丙○○
上列上訴人因違反槍砲彈藥刀械管制條例案件，不服臺灣臺中地
方法院94年度訴緝字第415號中華民國九十四年十二月一日第一
審判決（起訴案號：臺灣臺中地方法院檢察署93年度毒偵字第46
62號、93年度偵字第19939號；移送併辦案號：94年度偵字第123
1號、第5645號），提起上訴，本院判決如下：
    主    文
上訴駁回。
    事    實
一、乙○○前於民國（下同）八十八年間，因施用第一、二級毒
    品案件，經法院判處定應執行有期徒刑十月確定，於九十年
    十月三十日縮刑期滿而執行完畢。又因施用毒品案件，經依
    法院裁定令入戒治處所施以強制戒治一年，於八十九年八月
    六日戒治期滿。詎其猶不知悔改，於前開強制戒治執行完畢
    釋放後五年內，復基於施用第一級毒品海洛因之概括犯意，
    自九十三年十月底起，至九十四年九月二十四日止，在其臺
    中縣外埔鄉○○村○○路一六五號家中，或同縣鄉○○路六
    ０四號等處，以將海洛因滲入菸品之方式，大約平約二、三
    天或是一個禮拜吸食一次，連續非法施用第一級毒品海洛因
    多次。乙○○又未經許可，竟基於寄藏改造手槍及子彈之犯
    意，於九十二年三月間某日，在其上開六分路一六五號住處
    ，受自稱為「阿碰」之成年男子所託，代為保管藏放具有殺
    傷力之仿ＳＩＧＳＡＵＥＲ廠製半自動九０手槍式改造手槍
    一枝（槍枝管制編號：0000000000號）及具殺傷
    力之直徑九．０ｍｍ改造子彈六顆後，即寄藏於其上開六路
    一六五號住處，未經許可而寄藏，其間並持以試射其中一顆
    改造子彈。嗣於：(一)九十三年十一月十日二十三時五十分許
    ，經警循線在臺中市○○區○○路三段十號阿水茶店查獲，
    ，並於乙○○所持皮包內扣得仿ＳＩＧＳＡＵＥＲ廠製半自
    動九０手槍式改造手槍一枝（槍枝管制編號：000000
    0000號）及具殺傷力之直徑九．０ｍｍ改造子彈五顆（
    經送驗試射二顆，餘三顆）；(二)九十四年一月十八日十四時
    五十分許，在台中縣外埔鄉○○村○○路六０四號，為警持
    法院搜索票查獲；(三)九十四年九月二十四日十六時三十分許
    ，在台中縣大甲鎮○○里○○路十六號，為警查獲，並自其
    口袋內扣得其所有之海洛因一小包（含袋重０．二四公克）
    及供其施用毒品海洛因用之吸管一支。
二、案經臺中市警察局第六分局報請臺灣臺中地方法院檢察署檢
    察官偵查起訴及移送併案。
    理    由
一、訊據被告對於上開寄藏槍枝、子彈及施用毒品海洛因之犯罪
    事實均坦承不諱，其中：(1)毒品部分並有詮昕科技股份有限
    公司濫用藥物尿液檢驗報告二紙附卷、海洛因一小包（含袋
    重０．二四公克）及吸管一支扣案可稽，又被告前因施用毒
    品案件，經依原審法院裁定令入戒治處所施以強制戒治一年
    ，於八十九年八月六日戒治期滿等情，亦有台灣高等法院被
    告全國前案紀錄表在卷可按；(2)槍砲部分，核與證人即查獲
    槍彈之員警宋建興及證人陳宜楓證述相符，復有查獲槍彈現
    場相片六張、查扣之仿ＳＩＧＳＡＵＥＲ廠製半自動九０手
    槍式改造手槍一枝（槍枝管制編號：0000000000
    號）及具殺傷力之直徑九．０ｍｍ改造子彈五顆可佐。又上
    開查扣之仿ＳＩＧＳＡＵＥＲ廠製半自動九０手槍式改造手
    槍一枝（槍枝管制編號：0000000000號）及具殺
    傷力之直徑九．０ｍｍ改造子彈五顆，經送請內政部警政署
    刑事警察局鑑定結果，認均具殺傷力，有該局九十三年十二
    月十五日刑鑑字第０九三０二二九四九一號槍彈鑑定書一件
    附卷。被告自白核與事實相符，自得做為認定其犯罪之依據
    ，本件事證明確，被告犯行均堪認定。被告雖於本院行準備
    程序時另辯稱：伊係使用不具殺傷力之道具槍試射一發，非
    使用本件改造槍枝云云，然查：被告於九十三年十一月十一
    日檢察官偵查訊問時供稱：「（問：扣案手槍射過幾次？）
    答：我射過一次，在台中縣大安溪旁郊外，發射過一粒子彈
    ，射向指示牌未中，子彈有射出，沒有傷到人，是用改造手
    槍發射；另扣案一支所謂制式九０手槍，其實是道具，並未
    改造不能發射」等語，參酌前開槍彈鑑定書所示，被告所稱
    之道具槍，係仿ＧＬＯＣＫ廠２６型半自動手槍外型製造之
    玩具手槍，以填充氣體為發射動力，經實際試射，其發射動
    能甚微，不具殺傷力等情，是被告嗣翻異之詞，與鑑定之客
    觀結果不符，難以採信，併予敘明。
二、槍砲彈藥刀械管制條例第十一條第四項業於九十四年一月二
    十六日修正公布為同條例第八條第四項之罪，並於同年月二
    十八日開始施行，依修正前第十一條第四項未經許可寄藏可
    發射子彈具有殺傷力之槍枝罪，其法定本刑為「一年以上七
    年以下有期徒刑，併科新臺幣七百萬元以下罰金」，修正後
    同條例第八條第四項規定之法定本刑則提高為「三年以上十
    年以下有期徒刑，併科新臺幣七百萬元以下罰金」，比較修
    正前後法律，自應依刑法第二條第一項但書從輕原則規定，
    適用修正前同條例第十一條第四項規定，對被告較為有利，
    。是核被告未經許可寄藏改造手槍之行為，係犯修正前槍砲
    彈藥刀械管制條例第十一條第四項之未經許可寄藏具有殺傷
    力之改造手槍；其未經許可寄藏改造子彈之犯行，係犯槍砲
    彈藥刀械管制條例第十二條第四項之罪未經許可寄藏子彈罪
    。被告持有扣案之槍、彈，乃其寄藏之當然結果，法律上自
    宜僅就「寄藏」行為包括之評價，不應另就「持有」予以論
    罪（最高法院著有七十四年度台上字第三四００號判例意旨
    參照），被告同時寄藏槍、彈之行為，為一行為同時觸犯上
    開二罪名，係想像競合犯，依刑法第五十五條規定，從一重
    之未經許可寄藏可發射子彈具有殺傷力之槍枝罪處斷。被告
    其施用第一級毒品海洛因之犯行，違反毒品危害防制條例第
    十條第一項施用第一級毒品罪。被告為供自己施用之目的而
    持有上開毒品，其於施用前後持有海洛因之低度行為，應為
    施用之高度行為所吸收，不另論罪。被告連續多次施用第一
    級毒品之犯行，時間緊接，犯罪構成要件相同，顯係概括犯
    意而為之，為連續犯，應以一罪論，並加重其刑。公訴人雖
    僅就被告於九十三年十月底起至九十三年十一月十日十九時
    許止施用海洛因之犯行提起公訴，惟被告另有除前述以外之
    如事實欄所示之施用海洛因犯行，業據其供承在卷，並有如
    前述之證據在卷可按，亦核與併案部分所附證據相符，足見
    被告供稱其於上開期間均有施用安非他命之自白，應與事實
    相符而堪予採信，且與已起訴事實具有連續犯之裁判上一罪
    關係，基於審判不可分法理，本院對前述併案部分自得併予
    審理。被告前於八十八年間，因施用第一、二級毒品案件，
    經法院判處定應執行有期徒刑十月確定，於九十年十月三十
    日縮刑期滿而執行完畢等情，有卷附臺灣高等法院被告全國
    前案紀錄表一份在卷足參，其受有期徒刑之執行完畢，五年
    內再犯本件法定本刑有期徒刑以上之罪，為累犯，應依法各
    遞加重其刑。被告上開所犯寄藏具有殺傷力之槍枝、施用第
    一級毒品等犯行，犯意各別，行為互異，應予分論併罰。
三、原審因而適用刑事訴訟法第二百九十九條第一項前段，槍砲
    彈藥刀械管制條例第十一條第四項（修正前）、第十二條第
    四項，毒品危害防制條例第十條第一項、第二十三條第二項
    、第十八條第一項前段，刑法第十一條、第二條第一項但書
    、第五十六條、第五十五條、第五十一條第五款、第四十七
    條、第四十二條第二項、第三十八條第一項第一款、第二款
    ，罰金罰鍰提高標準條例第二條等規定，並審酌被告前已有
    接受觀察、勒戒及強制戒治等治療過程（詳前開紀錄表），
    復行再犯，顯然依賴毒品甚深，且持有客觀上甚為危險之槍
    彈，形成社會治安莫大隱憂，惟考以被告於本院審理時尚能
    坦承犯行，且未進而持扣案槍彈持以射擊造成傷亡，因而產
    生巨大危害等一切情狀，分別就施用毒品部分量處有期徒刑
    一年，寄藏槍枝部分量處有期徒刑一年九月，併科罰金新台
    幣十萬元，並就扣案之毒品海洛因、槍枝、子彈、施用毒品
    使用之吸管等物，依相關規定為沒收、沒收銷燬之諭知及諭
    知併科罰金部分易服勞役之折算標準，其認事用法核無違誤
    ，量刑部分參酌施用第一級毒品海洛因之法定刑為六月以上
    五年以下，修正前寄藏改造槍枝，其法定本刑為一年以上七
    年以下有期徒刑，併科新臺幣七百萬元以下罰金，上訴意旨
    認量刑過重，顯無理由，應予駁回。
四、被告經合法傳喚，無正當理由而不到庭，爰不待其陳述，逕
    行判決。
五、據上論斷，應依刑事訴訟法第三百六十八條、第三百七十一
    條，判決如主文。
本案經檢察官甲○○到庭執行職務。
中    華    民    國    95    年    2    月     8     日
              刑事第四庭  審判長法  官  洪  耀  宗
                                法  官  江  德  千
                                法  官  劉  登  俊
上列正本證明與原本無異。
如不服本判決應於收受送達後十日內向本院提出上訴書狀，其未
敘述上訴之理由者並得於提起上訴後十日內向本院補提理由書（
均須按他造當事人之人數附繕本）。
                                書記官  粘  銘  環
中    華    民    國    95    年    2     月    8     日
                                                      Ｉ


司法院資訊處製作；財團法人民間司法改革基金會備份。
